臺灣新竹地方法院交通事件裁定　　　　94年度交聲字第198 號
移
異　議　人
即受處分人　甲○○
上列受處分人因違反道路交通管理處罰條例案件，對於交通部公
路總局新竹區監理所新竹市監理站民國94年6 月20日竹監新自字
第裁51-ZAB008469號違反道路交通管理事件裁決書，聲明異議，
本院裁定如下：
    主  文
異議駁回。
    理  由
一、按受處分人，不服第8 條主管機關所為之處罰，得於接到裁
    決書之翌日起20日內，向管轄地方法院聲明異議。又交通法
    庭認為聲明異議無理由者，應以裁定駁回之。道路交通管理
    處罰條例第87條第1 項、道路交通案件處理辦法第19條分別
    定有明文。
二、次按汽車行駛於高速公路，而不遵管制之規定者，處新臺幣
    （下同）3,000 元以上6,000 元以下罰鍰，道路交通管理處
    罰條例第33條第1 項定有明文。而汽車駕駛人駕駛汽車違反
    道路交通管理處罰條例第33條第1 項規定者，除應依該條所
    規定之罰鍰處罰外，予記違規點數1 點，道路交通管理處罰
    條例第63條第1 項第1 款亦定有明文。又汽車行駛高速公路
    ，前後兩車間之行車安全距離，在正常天候狀況下，依左列
    規定：一、小型車：車輛速率之每小時公里數值除以2 ，單
    位為公尺。（車速98公里者，應保持49公尺之行車安全距離
    ），高速公路交通管制規則第6 條第1 項第1 款亦規定甚明
    。
三、原處分機關交通部公路總局新竹區監理所新竹市監理站（下
    稱新竹市監理站）裁決意旨略以：異議人即受處分人甲○○
    於民國94年4 月17日中午12時44分許，駕駛車牌號碼7528─
    HN號自小客車，行經國道一號高速公路南向64公里處，在速
    限範圍內以每小時98公里之時速行駛，因其與前車之距離低
    於每小時98公里速度兩車間應保持之49公尺以上安全距離，
    為內政部警政署國道公路警察局第一警察隊泰山分隊（下稱
    舉發機關）警員邱清祥以雷達測速槍連結電腦顯示系統採證
    後，以受處分人有「未保持行車安全距離（時速98公里，應
    保持49公尺，實距不足）」之違反道路交通管理處罰條例第
    33條第1 項規定之行為，逕行填掣公警局交字第ZAB008469
    舉發違反道路交通管理事件通知單（下稱舉發通知單）予以
    舉發。嗣經新竹市監理站於94年6月20日依道路交通管理處
    罰條例第33條第1項規定裁處異議人罰鍰新臺幣（下同）3,
    000 元整，並依同條例第63條第1 項第1 款（裁決書漏載第
    1 款）規定記違規點數1 點。
四、聲明異議意旨略以：伊於94年4 月17日中午12時44分許，駕
    駛車牌號碼7528─HN號自小客車，行經國道一號高速公路南
    向64公里處之前，原駛於外側車道，但由於前方車輛（A 車
    ）時速緩慢，故伊在駛至南向64公里處時，切換至內側車道
    ，此時內側車道在安全距離內並無車輛，然該A 車隨即亦由
    外側車道匯入內側車道，但時速卻與原來相當，同時後方因
    有車輛逼近，無法為緊急煞車，導致伊未能與前車保持行車
    安全距離；至舉發機關之照片，實難以還原事實真相，因認
    原處分機關據此裁罰，並不合理，爰以聲明異議，請求撤銷
    原處分等等。
五、認定異議人違規事實明確所憑的證據及理由：
（一）異議人即受處分人確實有於前開時、地未依規定保持行車
      安全距離之事實，為異議人所不否認，且有證人即舉發異
      議人違規行為之警員邱清祥於本院訊問時之證述，復有採
      證照片2 幀、新竹市監理站94年6 月20日竹監新自第裁51
      -ZAB008469號違反道路交通管理事件裁決書、內政部警政
      署國道公路警察局第一警察隊94年6 月1 日公警一交訴字
      第0940170805號函文各1 份附卷可稽。
（二）訊據異議人固不否認有駕駛上開車號車輛未與前車保持安
      全距離之行為，惟仍執前詞辯稱：因有其他車輛插入車道
      前方，所以造成安全距離不足等等。惟本院基於下列理由
      認為異議人之所辯，並不可採：
  １、據卷附採證照片2 幀上方資料欄所示之訊息中：「Dis:63
       .3m 」 係指取締時違規車輛與測速槍的距離為63.3公尺
      、「Zone: 100 km/h」係指速限為每小時100 公里、「Lo
      c:64KMS 」係指取締的地點為南下64公里處，此有證人即
      舉發警員邱清祥於本院訊問時之證述可知，至「Speed:98
      km/h」則應指違規車輛當時之車速而言，是異議人在違規
      時係以時速98公里通過國道一號高速公路南向64公里處，
      當時距警員所持雷達測速槍之距離為63.3公尺。又公路行
      車安全距離辨識標線，用以提供車輛駕駛人保持安全行車
      距離之參考，視需要設於公路上行車經常超速、易肇事或
      其他有需要之路段，車輛駕駛人可依當時之行車速率，與
      前車保持適當條數之安全行車距離；本標線為白色橫向虛
      線，線寬10公分，線段長50公分，間隔50公分，每10公尺
      1 條，11條為1 組，組數視需要酌量增設，道路交通標誌
      標線號誌設置規則第187 條第1 項及第2 項定有明文。再
      觀諸上開採證照片，異議人所有車輛經過舉發地點之車速
      為時速98公里，且依據異議人所有車輛與前方自用小客車
      間地面白色橫向虛線之數量計算，異議人所有車輛與前方
      自用小客車間相距約2 道白色橫向虛線之距離，亦即20公
      尺，此與依前開高速公路交通管制規則之規定，即異議人
      所有車輛至少應與前車保持49公尺之距離，已有所抵觸，
      則執勤員警依法拍照逕行舉發，並無不合，且違規事實亦
      屬明確。
  ２、證人邱清祥於本院訊問時庭呈簡易位置圖並具結證述，當
      時其係站在異議人車輛位置後方天橋上執行取締，而天橋
      下方與異議人車輛位置之路面距離為50公尺，此為「觀察
      區」，目的即作為觀察用路人之行車狀態，而異議人【前
      方之車輛】從觀察區至採證照片所顯示之位置約有80 公
      尺，其間都是正常行駛，並無變換車道之情形，而證人與
      異議人素不相識，亦無仇隙，當無設詞誣陷異議人之由，
      是其證述已有相當之可信性；佐以由採證照片所顯示之前
      車位置可知，該車大致行駛於內側車道中央，並無車身偏
      斜或偏側行駛之甫切換進入該車道跡象，是異議人前開所
      辯，係因前車自中線車道突然變換至其所行駛之內側車道
      前方，始致異議人車輛無法保持安全距離之情形等，尚乏
      依據，不足採信。
  ３、因高速公路行車速度較快，且未保持安全距離為近年來肇
      事傷亡主要原因之一，汽車行駛途中為顧及本身及他人行
      車安全，應隨時與前車保持安全距離，何況在本件路段更
      特別劃設相關標線供駕駛人辨認參考，以期駕駛人隨時注
      意與前車間之安全距離；查本件前車車尾煞車燈並無亮起
      之事實，應無緊急煞車情況，縱使前車未踩煞車僅將油門
      放掉，造成車速變慢，亦無可能馬上造成車速急速下降情
      形，況異議人即受處分人駕車於道路上行駛，本應隨時隨
      地密切注意車前狀況並保持適當之行車安全距離，縱使前
      方車輛確有車速較慢或急踩煞車之情形，後車駕駛人即受
      處分人仍應立即隨之減速或緊急煞車並採取相關之安全措
      施，以繼續保持行車安全距離並避免與前車發生碰撞，非
      謂前車有車速較慢或緊急煞車之情形時，即可毋庸遵守相
      關法規之規定而不保持行車安全距離，是異議人辯稱前車
      速度緩慢，始造成其無法保持安全距離，亦有不實。
六、綜上所述，異議人確有於上開時、地在高速公路上未依規定
    保持行車安全距離行駛之違規行為，從而，原處分機關即新
    竹市監理站援引首開規定，裁處異議人罰鍰3,000 元，並記
    違規點數1 點，認事用法核無不當。本件聲明異議為無理由
    ，應予駁回。
七、依道路交通案件處理辦法第19條，裁定如主文。
中　　華　　民　　國　　94　　年　　10　　月　　14　　日
                  交通法庭法　官　馮俊郎
以上正本證明與原本無異。
如不服本裁定，應於裁定送達後5 日內向本院提出抗告狀。
中　　華　　民　　國　　94　　年　　10　　月　　14　　日
                          書記官  鄧雪怡
